YASMIN CASTRO

DESENVOLVEDORA FULL-STACK

CONTATO

62 9 98169-5581

yasminsdcastro@gmail.com

O Goiânia - GO

FORMAÇÃO ACADÊMICA

Sistema de informação

Instituto Federal de Goiás

2020 - Presente Graduação

HABILIDADES TÉCNICAS

TYPESCRIPT/JAVASCRIPT

NODE.JS

REACT.JS

ANGULAR.JS

GIT/GITHUB

DOCKER

SQL/NOSQL

HTML/CSS

REACT NATIVE

CERTIFICADOS

AWS Academy Cloud Foundations

2022

Complet React Developer Course

2022

Complet Node.JS Developer Course

2021

IDIOMAS

Inglês

Espanhol —

RESUMO

Desenvolvedora Full-Stack com ampla experiência em NodeJS, abrangendo desde o desenvolvimento de APIs até a automações web. Experiência na utilização do Docker e na gestão de bancos de dados. Tenho bastante paixão para criação de sites interativos usando AngularJS e React. Minha jornada em tecnologia, que começou no IFG cursando Sistemas de Informação, me moldou para ser técnica, , mas também estratégica em minhas abordagens de desenvolvimento. Mal posso esperar para enfrentar novos desafios, com meu amor pela tecnologia, minha atenção aos detalhes e minhas habilidades de solucionar problemas.

EXPERIÊNCIA

Desenvolvedora Full-Stack

SVA Tech (Belo Horizonte - MG)

nov. 2022 - atualmente

- Responsável pela manutenção e criação de novas features de APIs do servidor utilizando NodeJS, garantindo uma interação fluida e segura entre o backend e os clientes.
- Desenvolvimento ágil do aplicativo web usando Angular, proporcionando uma interface de usuário intuitiva e responsiva.
- Hábilidade técnica em ferramentas e linguagens como JavaScript, AngularJS, Git, NodeJS, MongoDB e ExpressJS. Habilidades fundamentais para a manutenção e desenvolvimento de novas funcionalidades, com um foco constante na apresentação precisa dos dados gerados pela IA da empresa.

Desenvolvedora Web Junior

Hyerdev (Goiânia - GO)

set. 2021 - nov. 2022

- Atuação ativa no desenvolvimento e manutenção de projetos, incluindo automações web scrapping, manutenção de sites e APIs, e criação de CMS.
- Competencia técnica em uma variedade de tecnologias, incluindo Typescript, Node.js, Next.js, React, Docker, e ferramentas da AWS, melhorando a qualidade do código e a experiência do usuário.
- Apoio na criação e otimização de soluções personalizadas, como aplicativos e sites, desenvolvidos com as melhores práticas e tecnologias do mercado.
- Envolvimento na automatização das rotinas de colaboradores, contribuindo para a eficiência operacional da empresa.

Estágiaria de Suporte ao Cliente

ILION Soluções Web (Goiânia - GO)

jun. 2021 - ago. 2021

- Desempenhei um papel fundamental na interação direta com os clientes, fornecendo suporte técnico e garantindo a resolução eficaz de preocupações e problemas.
- Habilidades em Linux e WordPress foram cruciais para fazer pequenos ajustes em sites e para oferecer soluções rápidas e eficientes.

ATIVIDADES EXTRA-CURRICULARES

Intercâmbio, Goiás Sem Fronteiras

Estado de Goiás (Nova Jersey - EUA)

nov 2017 - dez 2017